# 股份支付

提问人：Mark0507 时间：2023-08-01 14:07:
陈老师，您好
一家有限公司与员工签订了股权激励协议，董事会也通过了股权激励方案，方案约定，公司根据 8 倍市盈率，确定了授予日公司估值约1.5个亿，虚拟公司股数为 15000 万股，每股 1 元，其中15%的股份用于员工激励，即 2250万股，员工可以以 1 元价格认购，认购时暂不需要支付全款，只需要支付一定比例的保证金，员工可以根据认购的股份比例，每年享有一定的公司经营利润分配。 5 年之后，协议约定，员工可以在公司设立的持股平台，换取等比例实股，目前 5 年期已到，但是，公司的持股平台一直没有建立，也没有员工未行权（员工仅享受业绩分红）。那该事项是否构成股份支付，目前主要有两种声音， 1 、构成股份支付，理由是具备构成股份支付的条件，有董事会通过的决议，签订的股份支付的协议，只是授予日授予价格按“公允价值”，所以只是不确认股份支付费用而已。
2 、不构成股份支付，主要是从实质终于形式考虑，协议中约定的持股平台没有建立，员工也没有足额支付过股权激励款，而且用以计算股份的股数都是虚股，激励手段只是一种利润共享计划，相当于年终奖，绩效奖等。请老师帮忙再判断一下这个交易的经济实质。是否可以确定为股份支付？

回答人：chenyiwei
是否构成股份支付，主要是看《讲解 2010 》第十二章第一节（P181）所列的三个条件是否均满足，尤其是“股份支付交易的对价或其定价与企业自身权益工具未来的价值密切相关”。
即，在该股权激励方案下，有无正常的退出渠道提供给激励对象，使得激励对象在满足各项条件（尤其是服务期限条件和业绩条件）的情况下，享有或承担标的股权的公允价值变动相关损益？
如果退出渠道不明确，无法判断享有或承担标的股权的公允价值变动相关损益，则按照利润分享计划处理。